【裁判字號】    98,易,1270
【裁判日期】    980623
【裁判案由】    竊盜
【裁判全文】
臺灣板橋地方法院刑事判決              98年度易字第1270號
公  訴  人  臺灣板橋地方法院檢察署檢察官
被      告  乙○○
上列被告因竊盜案件，經檢察官提起公訴（98年度偵字第12714
號），本院判決如下：
    主  文
乙○○竊盜，處罰金新臺幣貳仟元，如易服勞役，以新臺幣壹仟
元折算壹日；又竊盜，處拘役伍拾捌日，如易科罰金，以新臺幣
壹仟元折算壹日。
    事  實
一、緣乙○○（曾因妨害風化案件，於民國〈下同〉88年4 月17
    日，經本院以87年度板簡字第1360號刑事簡易判決判處拘役
    20日，88年5 月27日判決確定，於88年7 月9 日因易科罰金
    執行完畢－不致使本案犯行構成累犯）與甲○○係朋友關係
    ，因乙○○積欠「地下錢莊」金錢，乃借住於甲○○位於臺
    北縣中和市○○路486 巷4 弄3 號3 樓之住處，詎乙○○竟
    意圖為自己不法之所有而乘機為下述犯行：
（一）於98年1 月間某日，在上址徒手竊取甲○○所有之「魔術
      靈」洗潔精1 瓶得手。
（二）於98年1 月20日下午某時至21日上午6 時30分許間，在上
      址，徒手竊取告訴人甲○○所有，置放於其牛仔褲口袋內
      之現金新臺幣〈下同〉13,640元得手。
二、案經甲○○訴請臺灣板橋地方法院檢察署檢察官偵查起訴。
    理  由
壹、訊據被告乙○○坦承曾借住於告訴人甲○○之前開住處，且
    曾拿取告訴人所有之「魔術靈」洗潔精1 瓶等情，惟矢口否
    認犯罪，辯稱：伊拿「魔術靈」洗潔精係得到告訴人之同意
    ，又伊並未竊取告訴人所有之現金云云。
貳、經查：
一、「事實」欄一（一）部分：
（一）此部分犯罪事實業據告訴人即證人甲○○於檢察官偵查中
      結證屬實（見臺灣板橋地方法院檢察署98年度他字第1086
      號卷第37頁）。
（二）又被告於檢察官偵查中亦坦承：「我的確有用他的魔術靈
      清潔精，但我的確沒有跟他說。」（見臺灣板橋地方法院
      檢察署98年度他字第1086號卷第38頁），並未言及告訴人
      有事先同意伊拿取一事，是其於本院審理中始為該一辯詞
      ，無非圖卸之詞，自難採信。
二、「事實」欄一（二）部分：
（一）此部分犯罪事實，業據告訴人即證人甲○○於檢察官偵查
      中結證稱：「（是否於98年1 月21日發現遭竊？）是，1
      月20日我回到臺北縣中和市○○路486 巷4 弄3 號3 樓的
      住處，我把我的牛仔褲脫下掛在衣架上，隔天早上6 點30
      分發現我的牛仔褲內有13,640元不見。」、「（為何認為
      是乙○○偷的？）因為他提議我去申請勞工紓困貸款，叫
      我辦出來借他，他開口要跟我借3 萬，但我沒有借他，他
      是開計程車的，借住在我家，我有給他一份家裡的鑰匙，
      而且我家裡門窗也沒有遭破壞，事發後我去調錄影帶，但
      畫面不清楚。」（見臺灣板橋地方法院檢察署98年度他字
      第1086號卷第8 頁）、「我對錢很敏感，都把它小心保管
      放在身邊，當天是我妹婿申請勞工紓困貸款成功，我向他
      借30,000元，其中10,000元拿去繳房租，中藥房還2,000
      元，隔壁鄰居還4,000 元，我自己有約3,000 元，98年1
      月20日下午2 、3 點，我跟我妹夫徐漢郎在家裡吃飯，他
      突然跑來我家，他跟我〈說〉：你有錢了，今年好過年了
      ，你有錢沒錢躲不過我的眼睛．．．。」、「98年1 月21
      日我發現錢不見之後，我打電話給他〈被告〉請他把我家
      鑰匙還給我，他竟然說：你錢不見，不關我的事，這是很
      可疑的，因為我跟〈根〉本沒有告訴他我錢不見。98年1
      月20日下午2 、3 時他有來我家，98年1 月21日下午他還
      有來我家1 次，只有這兩次。」（見臺灣板橋地方法院檢
      察署98年度他字第1086號卷第37頁、第38頁），而被告亦
      供承因積欠「地下錢莊」金錢而借住於告訴人住處（見臺
      灣板橋地方法院檢察署98年度他字第1086號卷第8 頁），
      是告訴人與被告關係應係良好，衡情應無故為誣指之理，
      且由被告所供承之上開情事以觀，被告之經濟狀況顯然不
      佳，故不乏竊盜之動機。
（二）又測謊鑑定係依一般人在說謊時，會產生遲疑、緊張、恐
      懼、不安等心理波動現象，乃以科學方法，由鑑定人利用
      測謊儀器，將受測者之上開情緒波動反應情形加以記錄，
      用以判斷受測者之陳述是否真實。故測謊鑑定，倘鑑定人
      具備專業之知識技能，復事先獲得受測者之同意，測謊儀
      器正常，所測試之問題與方法具專業可靠性，受測者之身
      心、意識狀態正常時，該測謊結果，非無證據能力，仍得
      供裁判之佐證，其證明力如何，事實審法院有自由判斷之
      職權。查被告經法務部調查局測謊，測謊前已由被告簽署
      測謊同意書，被告自陳僅有糖尿病之痼疾，施測人員於法
      務部調查局修畢測謊技術課程，又測謊儀器運作正常，有
      測謊鑑定過程參考資料附卷可參（見臺灣板橋地方法院檢
      察署98年度他字第1086號卷第16頁至第27頁）附卷足憑，
      是被告辯稱伊於測謊過程中遭誤導云云，實屬無據。而被
      告經以控制問題法、混合問題法測謊之結果為：「乙○○
      稱：（一）渠不知道系爭款項係何人取走。（二）渠沒有
      竊取系爭款項。上述問題經測試均呈情緒波動反應，研判
      有說謊。」，此有法務部調查局98年4 月14日調科字第
      09800235630 號測謊報告書1 紙（見臺灣板橋地方法院檢
      察署98年度他字第1086號卷第15頁）附卷足憑，此亦足為
      不利被告之佐證。
（三）至於被告請求傳訊證人游志豪，以證明伊於98年1 月21日
      凌晨會同游志豪，由自宅巷口搬回被小兒子丟棄古桌返家
      後，沐浴就寢云云，惟本件告訴人失竊現金之時間係98年
      1 月20日某時至21日上午6 時30分許間，則縱被告所述屬
      實，亦不能排除被告行竊之可能性，故此證據調查之聲請
      核無必要；另其尚請求傳訊證人賴院霖，以證明伊於警局
      中即拒絕告訴人要求補償遺失現金之半數云云；惟苟被告
      確曾拒絕告訴人之請求，亦顯無影響本案事實之認定，故
      此證據調查之聲亦核無必要，爰附此敘明。
、綜上所述，本案事證已臻明確，被告犯行均洵堪認定，自應
    依法論科。
肆、核被告乙○○所為，均係犯刑法320 條第1 項之普通竊盜罪
    。被告所犯上開2 次犯行，手段、目的不同，犯意個別，自
    應分論併罰。爰審酌被告不念告訴人提供住處之恩，竟貪圖
    一己之私利而為本案犯行之犯罪動機、目的、手段、所生危
    害及其品行、智識程度、犯罪後之態度等一切情狀，各量處
    如主文所示之刑，並分別諭知如易服勞役、如易科罰金之折
    算標準，以資懲儆。
據上論斷，應依刑事訴訟法第299 條第1 項前段，刑法第320 條
第1 項、第41條第1 項前段、第42條第3 項，刑法施行法第1 條
之1 第1 項、第2 項前段，判決如主文。
本案經檢察官王家春到庭執行職務。
中    華    民    國    98    年    6     月    23    日
                  刑事第十一庭  法  官  陳鴻清
以上正本證明與原本無異。
如不服本判決，應於判決送達後10日內，向本院提出上訴狀（應
附理由及繕本），上訴臺灣高等法院。
                                書記官  江文彬
中    華    民    國    98    年    6     月    23    日
附錄本案論罪科刑法條全文：
刑法第320 條：
意圖為自己或第三人不法之所有，而竊取他人之動產者，為竊盜
罪，處五年以下有期徒刑、拘役或五百元以下罰金。
意圖為自己或第三人不法之利益，而竊佔他人之不動產者，依前
項之規定處斷。
前二項之未遂犯罰之。


司法院資訊處製作；財團法人民間司法改革基金會備份。
